【裁判字號】    90,易,167
【裁判日期】    900223
【裁判案由】    毒品危害防制條例
【裁判全文】
臺灣高雄地方法院刑事判決                            九十年度易字第一六七號
    公  訴  人  臺灣高雄地方法院檢察署檢察官
    被      告  甲○○
右列被告因毒品危害防制條例案件，經檢察官提起公訴（八十九年度偵字第一八九八
二號），本院判決如左：
    主  文
甲○○持有第二級毒品，處拘役伍拾日，如易科罰金，以參佰元折算壹日。
大麻煙捲捌支沒收銷燬之。
    事  實
一、甲○○明知未經許可，不得任意持有大麻等毒品，竟於民國（下同）八十九年八
    月十八日晚上六時許，在高雄市○○路病毒ＰＵＢ店內，以新台幣（下同）二千
    元之價格，向姓名年籍不詳綽號「阿明」之成年男子購買第二級毒品大麻煙捲八
    支而非法持有之；嗣於八十九年八月二十三日凌晨三時四十分許，甲○○攜帶上
    開大麻煙捲，行經高雄市新興區○○○路一四七號前，為警臨檢查獲，並扣得上
    開甲○○所購入持有之第二級毒品大麻煙捲八支。
二、案經高雄市政府警察局移送臺灣高雄地方法院檢察署檢察官偵查起訴。
    理  由
一、訊據被告甲○○矢口否認上開犯行，辯稱：煙不是伊所購買的，是八十九年八月
    十八日與朋友去ＰＵＢ店玩，要離開時，隨手在桌上拿走的，不知香煙盒內所裝
    的是毒品，隔天發現有問題，要找朋友確認，後來才被警察查獲云云；惟查，被
    告甲○○於警訊及檢察官偵訊中，均已坦承：香煙盒內之東西是我的，是於八十
    九年八月十八日在三多三路病毒ＰＵＢ店內向綽號「阿明」之男子以二千元購買
    等語不諱（見甲○○八十九年八月二十三日警訊筆錄及偵查卷第七頁背面）；雖
    被告在檢察官該次偵訊時，亦曾辯稱不知是毒品云云，然一般市售之香菸價格不
    過數十元爾，被告在該次偵訊中既自承係以二千元所購得，其對所購買之物應係
    毒品，顯早有認識，其上開辯詞自無可信之處；又扣案之八支煙捲，經送高雄醫
    學大學附設中和紀念醫院檢驗結果，係呈大麻陽性反應，此有該院八十九年十一
    月七日所出具之檢驗報告單（報告編號：一０一八號）乙份附卷可稽，應為毒品
    危害防制條例所定之第二級毒品無訛。綜上所述，被告犯罪事證明確，被告有持
    有第二級毒品犯行洵堪認定，依法應予論科。
二、按大麻為毒品危害防制條例第二條第二項第二款所規定之第二級毒品，不得非法
    持有。核被告甲○○所為，係犯毒品危害防制條例第十一條第二項之非法持有第
    二級毒品罪。審酌被告犯罪後於檢察官偵查時已坦承犯行，雖事後畏罪翻異前詞
    ，惟其於本院審理期間亦表示若有犯罪願受法律制裁，態度非惡，且所持有之第
    二級毒品數量非鉅，而持有之時間亦短，所造成之損害有限等一切情狀，量處如
    主文所示之刑，併諭知易科罰金之折算標準，以昭炯戒。扣案之捲煙八支，經檢
    驗之結果，既確為毒品危害防制條例所明定之第二級毒品，已如前述，爰依毒品
    危害防制條例第十八條第一項前段之規定，宣告沒收銷燬之。
據上論斷，應依刑事訴訟法第二百九十九條第一項前段，毒品危害防制條例第十一條
第二項、第十八條第一項前段，刑法第十一條、第四十一條第一項，罰金罰鍰提高標
準條例第二條，判決如主文。
本案經檢察官蔡麗宜到庭執行職務。
中    華    民    國      九十    年      二      月      二十三      日
                                  臺灣高雄地方法院刑事第六庭
                                      法  官    李怡諄
右正本證明與原本無異。
如不服本判決，應於判決送達後十日內，向本院提出上訴狀。
                                      書記官    陳福記
中    華    民    國      九十      年      二      月      二十三      日
附錄本件論罪條文：
毒品危害防制條例第十一條第二項
持有第二級毒品者，處二年以下有期徒刑、拘役或新台幣三萬元以下罰金。


司法院資訊處製作；財團法人民間司法改革基金會備份。
